【裁判字號】    98,交抗,1450
【裁判日期】    980710
【裁判案由】    違反道路交通管理處罰條例
【裁判全文】
臺灣高等法院交通事件裁定            98年度交抗字第1450號
抗  告  人
即受處分人  甲○○
上列抗告人因違反道路交通管理處罰條例案件，不服臺灣臺北地
方法院98年度交聲字第1484號，中華民國98年5月12日裁定，提
起抗告，本院裁定如下：
    主  文
抗告駁回。
    理  由
一、本件抗告人即受處分人甲○○抗告意旨略稱：員警採證照片
    之影像，獨違規機車車牌模糊不清，抗告人懷疑該機車車牌
    有可能貼有反光貼紙或噴上反光漆，是經過人工處理過的車
    牌，並非抗告人之機車，而此應由執法人員求證。又據員警
    所提供之 3張採證照片，違規機車係黑色、車尾造型為雞蛋
    狀，而抗告人之機車為紅車、車尾造型為鴨屁股狀，不能僅
    憑警局之回函告知顏色正確，即認定照片中之違規機車為紅
    色車體。另員警採證之照片經放大後，成像反而變得更細緻
    清晰，顏色亦變為趨近灰階顏色，不合邏輯，抗告人質疑員
    警放大照片所使用之輔助工具或軟體，未經過國家認定檢測
    ，應由員警提出相關證明文件。爰請求撤銷原裁定云云。
二、按駕駛人駕駛汽機車，應遵守道路交通標誌、標線、號誌之
    指示，道路交通安全規則第90條定有明文。另依道路交通管
    理處罰條例第3條第8款、第53條第1項、第63條第1項第3款
    之規定，汽機車駕駛人，行經有燈光號誌管制之交岔路口闖
    紅燈者，處新臺幣（下同）1800元以上5400元以下罰鍰，並
    應予記違規點數3點。
三、經查：
（一）本件抗告人所有之AVL-419號重型機車，於民國97年12月2
      1日上午9時26分許，行經臺北縣新莊市○○路與思源路口
      有管制號誌之交岔路口時，闖越紅燈，為臺北縣政府警察
      局新莊分局警員予以拍照逕行舉發，並經原處分機關即臺
      北市交通事件裁決所裁處罰鍰1800元乙節，有臺北縣政府
      警察局北縣警交字第CV0000000號舉發違反道路交通管理
      事件通知單、臺北市交通事件裁決所北市裁申字第裁22-C
      V0000000號違反道路交通管理事件裁決書各1紙在卷可稽
      （見原審卷第11頁、第14頁），並有抗告人本件交通違規
      之放大採證彩色照片3幀在卷可佐（見原審卷第6頁、第7
      頁）。
（二）抗告意旨雖謂原採證照片車牌號碼部分模糊不清，辯稱該
      照片中之機車車牌可能貼有反光貼紙或噴上反光漆，經過
      人工處理；復再以照片顯現之車身顏色、車尾形狀與其所
      有之AVL-419號重型機車不符，照片中之違規機車非其所
      有之AVL-419號重型機車等詞置辯。然經本院比對卷附放
      大之採證照片與抗告人所自拍之AVL-419號重型機車照片
      以觀（見原審卷第6頁、第7頁、第8頁），雖車身顏色、
      車尾形狀或因拍攝時之光線、角度，或照片列印時之解析
      度、墨色而有些許差異，然其照片所拍攝機車之車牌號碼
      確為AVL-419號，並無貼有反光貼紙、刻意加工處理之情
      形。況依該員警採證照片所示，抗告人所有之AVL-419號
      重型機車，行駛至該交叉路口之際，騎乘方向上方之燈號
      顯示為紅燈，同向之其餘機車均停止於車輛停止線後方，
      該重型機車騎士無視管制號誌仍逕行闖越，而AVL-419號
      重型機車登記為抗告人所有乙情，亦有該車之行車執照影
      本在卷可查（見原審卷第24頁）。從而，抗告人所有之AV
      L-419號重型機車，有於前述時、地闖紅燈之違規行為，
      事證明確，原審於裁定理由中對此亦已論敘綦詳，當無再
      責令本件交通違規之舉發機關重為調查舉證之必要。
（三）至於抗告意旨末陳採證之照片經放大後，成像反而變得更
      細緻清晰，顏色亦變為趨近灰階顏色，據以質疑員警放大
      照片所使用之輔助工具或軟體，未經過國家認定檢測，應
      由員警提出相關證明文件乙節。按數位式列印照片經放大
      後，成像是否變得更細緻清晰或模糊失真，須視照片原始
      畫素及解析度與呈像區域而定，抗告人謂照片放大必然失
      真，為其個人主觀說詞，無從作為有利抗告人之認定。又
      員警列印舉證照片之輔助工具或軟體，並非作為量測超速
      違規、承載重量等物理量之用，本即無須依法送檢之必要
      ，抗告人以此置辯，亦不足採。
四、綜上所述，本件抗告人所有之AVL-419號重型機車確有於上
    揭時、地闖越紅燈之違規情事無誤，原審同此事實認定，並
    認原處分機關漏未依道路交通管理處罰條例第63條第1項第3
    款規定，並記抗告人違規點數3點，據以撤銷原處分，另依
    道路交通管理處罰條例第53條第1項、第63條第1項第3款規
    定，裁罰抗告人罰鍰1800元並記違規點數3點，核原審之認
    事用法，均無不合。抗告意旨仍執前詞，指摘原裁定不當，
    提起抗告，為無理由，應予駁回。
據上論結，應依道路交通案件處理辦法第26條，刑事訴訟法第41
2條，裁定如主文。
中    華    民    國    98    年    7     月    10    日
                  刑事第十三庭  審判長法  官   曾德水
                                      法  官   林婷立
                                      法  官   陳恆寬
以上正本證明與原本無異。
不得再抗告。
                                      書記官   黃家麟
中    華    民    國    98    年    7     月    13    日


司法院資訊處製作；財團法人民間司法改革基金會備份。
